【裁判字號】    98,交簡上,234
【裁判日期】    980831
【裁判案由】    公共危險等
【裁判全文】
臺灣高雄地方法院刑事判決           98年度交簡上字第234號
上  訴  人  臺灣高雄地方法院檢察署檢察官
被      告  甲○○
                    號
上列上訴人因被告公共危險等案件，不服本院交通法庭98年度審
交簡字第2762號中華民國98年6 月15日第一審簡易判決（起訴案
號：98年度偵字第4812號），提起上訴，本院管轄之第二審合議
庭判決如下：
    主  文
原判決撤銷。
甲○○犯不能安全駕駛動力交通工具罪，處有期徒刑參月，如易
科罰金，以新台幣壹仟元折算壹日；又犯強制罪，處有期徒刑參
月，如易科罰金，以新台幣壹仟元折算壹日；又犯肇事致人傷害
逃逸罪，處有期徒刑陸月，如易科罰金，以新台幣壹仟元折算壹
日。應執行有期徒刑玖月，如易科罰金，以新台幣壹仟元折算壹
日。緩刑貳年，並向國庫支付新台幣貳萬元。
    事  實
一、甲○○於民國98年1 月23日晚間7 時許，因參加尾牙，在高
    雄縣澄清湖釣蝦場內飲酒，明知其飲用酒類後，已不能安全
    駕駛動力交通工具，仍於同日晚間10時許，騎乘車牌號碼YZ
    B-205 號機車欲返回高雄市○○區○○路204 巷15弄10之13
    號住處，嗣於同日晚間10時45分許，行經高雄市○○區○○
    路與建德路口左轉時，與乙○○所騎乘之車牌號碼XU7-852
    號（起訴書誤載為XU&-852 號，應予更正）機車擦撞，致乙
    ○○受有雙腳擦傷之傷害（傷害部分未據告訴）。乙○○見
    甲○○欲牽車離開，即欲以手機報警，甲○○見狀，竟徒手
    自乙○○手中拿走手機，以此強暴方式，妨害乙○○使用手
    機之權利，旋經乙○○取回並以之撥打電話報警，甲○○得
    以預見乙○○可能因車禍而受有傷害，竟基於肇事逃逸之犯
    意，未對乙○○加以救護，亦未等待警方到場處理，即沿道
    路方向牽機車離開現場而逃逸，經乙○○發現，於離車禍現
    場約20公尺處壓倒制止。嗣為警於同日22時45分許，在高雄
    市○○區○○路與建德路口查獲，並測得其呼氣酒精濃度為
    每公升0.55毫克，而得悉上情。
二、案經高雄市政府警察局三民第二分局報請台灣高雄地方法院
    檢察署檢察官偵查起訴後，由本院裁定逕以簡易判決處刑。
    理  由
壹、程序方面
    按被告以外之人於審判外之陳述，雖不符刑事訴訟法第159
    條之1 至第159 條之4 之規定，而經當事人於審判程式同意
    作為證據，法院審酌該言詞陳述或書面陳述作成時之情況，
    認為適當者，亦得為證據；當事人、代理人或辯護人於法院
    調查證據時，知有第159 第1 項不得為證據之情形，而未於
    言詞辯論終結前聲明異議者，視為有前項之同意，刑事訴訟
    法第159 條之5 定有明文。查本判決所引用據以認定事實之
    傳聞證據，檢察官及被告雖知該等證據資料為傳聞證據，但
    於本院均表示無意見而不予爭執，且迄至言詞辯論終結前亦
    未再聲明異議，視為同意作為證據，本院審酌該等證據資料
    製作時之情況，尚查無違法不當及證明力明顯過低之瑕疵，
    認為以之作為證據應屬適當，揆諸前開法律規定與說明，爰
    依同法第159 條之5 規定，認該等證據資料均有證據能力。
貳、實體方面
一、上開事實，業據被告甲○○於原審及本院審理中坦承不諱，
    核與證人即被害人乙○○於警詢、偵查（警卷第4 至5頁 、
    偵卷第14至15頁），證人即查獲員警謝建興於偵查中證述之
    情節相符（偵卷第18至20頁），並有高雄市○○○○○道路
    交通事故當事人酒精測定值紀錄表2 份（警卷第8至9頁）、
    高雄市政府警察局舉發違反道路交通管理事件通知單1 紙（
    警卷第10頁）、道路交通事故現場圖1 張（警卷第11頁）、
    道路交通事故調查報告表(一)、(二)各1 份（警卷第12至13頁）
    、高雄市政府交通大隊交通事故談話紀錄表2 份（警卷第14
    至15頁）、肇事機車與現場照片8 張（警卷第16至19頁）、
    車籍查詢基本資料詳細畫面1 紙（警卷第25頁）存卷可憑，
    足認被告之自白與事實相符，堪以採信，事證明確，被告犯
    行洵堪認定，應依法論科。
二、核被告所為，係犯刑法第185 條之3 服用酒類不能安全駕駛
    動力交通工具而駕駛罪、同法第304 條第1 項之以強暴妨害
    他人行使權利罪、同法第185 條之4 之駕駛動力交通工具肇
    事致人受傷而逃逸罪。其所犯上開三罪，犯意各別，行為互
    殊，應分論併罰。
三、原審以被告事證明確，予以論罪科刑，固非無見。惟查：(一)
    對於數罪併罰，數宣告刑均得易科罰金，而定應執行之刑超
    過6 個月之案件，依司法院於98年6 月19日以釋字第662 號
    解釋意旨，仍得易科罰金，原審於98年6 月15日裁判時未及
    適用前開解釋，尚有未洽；(二)被告無視政府法令之宣導及對
    他人生命、財產安全之尊重，於吐氣車酒精濃度達每公升0.
    55毫克後，仍騎乘機車在道路上行駛，影響其他用路人之安
    全，其因此不慎與被害人發生擦撞而肇事，致被害人受傷後
    ，非但未為救護，反出手阻止被害人持手機報警，妨害被害
    人行使權利，且於肇事後擅自逃逸現場，原判決就被告所犯
    不能安全駕駛動力交通工具罪、強制罪、肇事致人傷害逃逸
    罪，各量處有期徒刑3 月、3 月、6 月，定應執行刑為有期
    徒刑9 月，並諭知緩刑2 年，而未依刑法第74條第2 項之規
    定，對被告附加一定之條件，量刑顯屬過輕，檢察官執此指
    摘原判決不當，為有理由，且原判決另有上開可議，自應由
    本院將原判決撤銷改判。
四、爰審酌被告酒後駕車已有不該，其於肇事後復強取被害人手
    機，妨害被害人報警，且於肇事後逃離現場，所為誠屬非是
    ，惟念被告犯後已與被害人達成和解，賠償被害人所受損害
    ，有和解書附卷可憑（警卷第6 頁），並坦承犯行等一切情
    狀，就其所犯上開3 罪，分別量處如主文第2 項所示之刑，
    且均諭知如易科罰金，以新台幣（下同）1 千元折算1 日之
    折算標準，併定應執行刑如主文第2 項所示，且諭知同上易
    科罰金之折算標準。再被告前未曾受任何有期徒刑以上刑之
    宣告，此有臺灣高等法院被告前案紀錄表在卷可考，其於犯
    後已與被害人達成和解，復於原審及本院審理中坦承犯行，
    態度良好，其經此偵、審程序之教訓後，當知所警惕，信無
    再犯之虞，本院認被告所宣告之刑，以暫不執行為適當，爰
    諭知緩刑2 年，另為使被告記取教訓，併命被告向國庫支付
    2 萬元，以資懲儆。
據上論斷，應依刑事訴訟法第455 條之1 第1 項、第3 項、第36
9 條第1 項前段、第364 條、第299 條第1 項前段，刑法第185
條之3 、第304 條、第185 條之4 、第51條第5 款、第41條第1
項、第74條第1 項第1 款、第2 項第4 款，刑法施行法第1 條之
1 ，判決如主文。
本案經檢察官鄧藤墩到庭執行職務。
中    華    民    國    98    年    8     月    31    日
                    交通法庭  審判長法  官  陳  箐
                                    法  官  楊佩蓉
                                    法  官  莊珮君
不得上訴。
以上正本證明與原本無異。
                                    書記官  秦富潔
中    華    民    國    98    年    8     月    31    日
附錄本判決論罪科刑法條全文：
刑法第185條之3
服用毒品、麻醉藥品、酒類或其他相類之物，不能安全駕駛動力
交通工具而駕駛者，處1 年以下有期徒刑、拘役或科或併科15萬
元以下罰金。
刑法第185條之4
駕駛動力交通工具肇事，致人死傷而逃逸者，處6 月以上5 年以
下有期徒刑。
刑法第304條第1項
以強暴、脅迫使人行無義務之事或妨害人行使權利者，處3 年以
下有期徒刑、拘役或3 百元以下罰金。


司法院資訊處製作；財團法人民間司法改革基金會備份。
